# 请教陈版主，同一控制下企业合并

提问人：wangyanru~ 时间：2020-06-09 13:55:00
陈版主，您好，请问同一控制下企业合并截止日至交割日的利润确定必须出审计报告吗，是否有明确的条文规定？

回答人：chenyiwei
没有规定必须出审计报告，但鉴于同一控制下合并中所形成的长期股权投资的初始计量基础为合并日（交割日）被合并方可辨认净资产，故一般建议做一次过渡期审计。